臺灣桃園地方法院民事判決　　　　　　　95年度訴字第1210號
原　　　告　壬○○○
　　　　　　丁○○
　　　　　　己○○
　　　　　　庚○○即許學安之.
　　　　　　辛○○即許學安之.
　　　　　　丙○○即許學安之.
　　　　　　乙○○即許學安之.
　　　　　　戊○○即許學安之.
共　　　同
訴訟代理人　邱鎮北律師
複代 理 人　癸○○
被　　　告　子○○
　　　　　　甲○○○
　　　　　　寅○○
兼上一人
訴訟代理人　卯○○
被　　　告　辰○○
上列當事人間請求土地所有權移轉登記事件，經本院於民國96年
9月6日言詞辯論終結，本院判決如下：
    主  文
被告應將坐落桃園縣平鎮市○○○段第一四一之四一地號土地所
有權應有部分各六十分之一，移轉登記一百二十分之一予原告庚○○、辛○○、丙○○、乙○○、戊○○公同共有；並應移轉登
記予原告壬○○○、丁○○、己○○各三百六十分之一。
訴訟費用由被告連帶負擔。
    事  實
壹、原告方面：
一、聲明：如主文所示。
二、陳述：
  (一)緣坐落桃園縣平鎮市○○○段141-41地號土地（下稱系爭土
    地）原為訴外人劉家旺、劉興橋、劉興枋及劉興隆共有，渠
    等於系爭土地所有權權利範圍分別為3 分之1 、6 分之1 、
    6 分之1 、3 分之1 ，訴外人許學安（原為本件原告，已於
    95年8 月22日死亡，經繼承人庚○○、辛○○、丙○○、乙○○、戊○○聲明承受訴訟）、許學科（已於82年12月14日
    死亡）前向上開所有權人買受系爭土地，做為搭建祖先靈塔
    之用，雙方並於民國75年10月2 日簽訂不動產買賣契約書（
    下稱系爭買賣契約），而劉興枋於系爭買賣契約簽訂時已去
    世，遂由其繼承人即第三人劉得勳、丑○○以劉興枋之名義
    簽訂系爭買賣契約，雙方約定買賣價金為新台幣（下同）
    100 萬元，俟許學安、許學科交付買賣價金後，劉家旺、劉
    興橋、劉得勳、丑○○及劉興隆應交付系爭土地，並將該土
    地所有權移轉登記予許學安、許學科，又因劉得勳、丑○○
    當時尚未就系爭土地所有權之權利範圍辦理繼承登記，自無
    法提供相關資料予許學安、許學科辦理系爭土地所有權移轉
    登記，渠等乃於系爭買賣契約書另約定：「．．．劉興枋．
    ．．部分過戶時，乙方（即劉得勳、丑○○）如有困難無法
    即時提供資料，甲方（許學安、許學科）不得限期過戶。」
    。查許學安、許學科業已於75年12月2 日給付買賣價金完畢
    ，劉家旺、劉興橋及劉興隆亦已將渠等所有系爭土地之權利
    範圍移轉登記予許學安、許學科，並交付該部分土地，且許
    學安、許學科亦未依約限時要求劉得勳、丑○○辦理系爭土
    地所有權權利範圍之移轉登記。
  (二)嗣劉得勳於81年11月18日死亡，由其子女即被告子○○、卯
    ○○、甲○○○、寅○○、辰○○共同繼承劉得勳財產上之
    一切權利義務，惟丑○○及被告子○○、卯○○、甲○○○
    、寅○○、辰○○遲至86年9 月5 日方就渠等於系爭土地之
    應有部分辦理繼承登記，渠等之權利範圍分別為60分之5 、
    60分之1 、60分之1 、60分之1 、60分之1 、60分之1 ，因
    此，系爭買賣契約前開所指「有困難無法及時提供資料」之
    情形，於丑○○及被告5 人於86年9 月5 日辦畢繼承登記後
    始消滅，又許學科於82年12月14日死亡，其配偶為原告壬○○○，渠等生前育有原告丁○○、己○○等2 名子女，是由
    原告壬○○○、丁○○、己○○共同繼承許學科財產上之一
    切權利義務，許學安則於95年8 月22日死亡，其配偶許賴娘
    妹先於許學安死亡，渠等生前育有原告庚○○、辛○○、丙○○、乙○○、戊○○等5 名子女，故由原告庚○○、辛○○、丙○○、乙○○、戊○○共同繼承許學安財產上之一切
    權利義務。而丑○○前已依約將其所有系爭土地之權利範圍
    移轉登記予原告8 人並交付該部分土地，詎被告5 人迄未履
    行前開所有權權利範圍移轉登記之義務，經許學安、原告壬○○○、丁○○、己○○於95年5 月29日委請律師發函，催
    告被告5 人應依系爭買賣契約約定履行前開義務，渠等仍置
    之不理，爰提起本件訴訟，本於系爭買賣契約之約定，依繼
    承及買賣標的物所有權移轉登記請求權之法律關係，請求被
    告5 人各應將其所有系爭土地之所有權權利範圍60分之1 之
    應有部分，移轉登記予120 分之1 予許學安之繼承人即庚○○、辛○○、丙○○、乙○○、戊○○公同共有；並應移轉
    登記予原告壬○○○、丁○○及己○○各360 分之1 。
三、證據：提出買賣契約書、系爭土地登記謄本及土地登記簿、
    京華法律事務所95年5 月29日95京鎮律字第05號函、劉得勳
    、許學科之除戶謄本及繼承系統表、許學安之繼承系統表、
    信封各1件、掛號郵件收件回執3件、照片4張為證。
貳、被告方面：
一、被告子○○、甲○○○、辰○○部分：均未於本件言詞辯論
    期日到庭辯論，亦均未提出任何準備書狀作何聲明或陳述。
二、被告卯○○、寅○○部分：
  (一)聲明：均認諾原告之請求。
  (二)陳述：均願意依系爭買賣契約辦理移轉登記予原告。
    理  由
壹、程序部分：
一、按「當事人死亡者，訴訟程序在有繼承人、遺產管理人或其
    他依法令應續行訴訟之人承受其訴訟以前當然停止。」「第
    168條至第172條及前條所定之承受訴訟人，於得為承受時，
    應即為承受之聲明。」。民事訴訟法第168 條、第175 條第
    1 項定有明文。本件原告庚○○、辛○○、丙○○、乙○○
    、戊○○之共同被繼承人許學安於起訴後，於95年8 月22日
    死亡，經渠等於95年9 月13日共同具狀聲明承受本件訴訟，
    此有渠等所提許學安之繼承系統表及渠等之戶籍謄本各1 件
    在卷（參本院卷第77至82頁）。是渠等共同具狀聲明承受本
    件訴訟，核與上開規定並無不合，自應准許。
二、次按原告於判決確定前，得撤回訴之全部或一部。民事訴訟
    法第262 條第1 項前段定有明文。經查，原告提起本件訴訟
    時，原係以被告5 人及丑○○為共同被告，並基於前揭事實
    而聲明：(一)丑○○應將其所有系爭土地之所有權權利範圍60
    分之5 之應有部分，移轉登記予許學安120 分之5 、原告壬○○○、丁○○及己○○各360 分之5 ；(二)被告5 人各應將
    其所有系爭土地之所有權權利範圍60分之1 之應有部分，移
    轉登記予許學安120 分之1 、原告壬○○○、丁○○及己○○各360 分之1 。嗣於本件審理中，具狀撤回關於丑○○部
    分之起訴，並變更其訴之聲明如前揭聲明所示，核係於本件
    判決確定前，撤回對丑○○部分之起訴，揆諸前揭規定，並
    無不合，亦應准許。
三、查本件被告辰○○、子○○、甲○○○經合法通知，亦未於
    言詞辯論期日到場，核均無民事訴訴法第386 條各款所列情
    形，爰依原告之聲請，由其一造辯論而為判決。
貳、實體方面：
一、本件原告主張之事實，業經原告提出系爭買賣契約、系爭土
    地登記謄本及土地登記簿、劉得勳、許學科之除戶謄本及繼
    承系統表、許學安之繼承系統表為證，核屬相符；且為被告
    卯○○、寅○○所自認；被告子○○、甲○○○對於原告所
    主張之事實，已於相當時期受合法之通知，惟於言詞辯論期
    日不到場，亦未提出準備書狀爭執，依民事訴訟法第280 條
    第3 項前段、第1 項前段規定亦應視同自認；至被告辰○○
    部分，雖經公示送達未到場而不適用自認之規定，惟原告主
    張之事實，業已提出上開證據為證，自堪信為真實。
二、是原告依買賣契約及繼承之法律關係，請求被告應各就系爭
    土地應有部分為移轉登記予原告如主文所示之比例，為有理
    由，應予准許。
三、據上論結，本件原告之訴為有理由，依民事訴訟法第385 條
    第1 項前段、第85條第2 項，判決如主文。
中　　華　　民　　國　　96　　年　　9 　　月　　20 　日
                  民事第一庭  審判長法　官  郭琇玲
                                    法  官  卓立婷
                                    法  官  陳雪玉
以上正本與原本無誤。
如對本判決上訴，須於判決送達後20日內向本院提出上訴狀。
中　　華　　民　　國　　96　　年　　9 　　月　　20　　日
                                    書記官  吳瓊英
